臺灣高雄地方法院刑事判決　　　　　　　　　　　　　九十年度交簡上字第八七號
　　上　訴　人　甲○○
　　即　被　告
右列上訴人因被告公共危險案件，不服台灣高雄地方法院高雄簡易庭九十年五月三十
一日九十年度雄交簡字第四七二號簡易判決（起訴案號：九十年度偵字第三七三六號
），提起上訴，本院管轄之第二審合議庭判決如左：
    主  文
上訴駁回。
    事  實
一、甲○○前於民國八十九年間，因服用酒類不能安全駕駛動力交通工具而駕駛之公
    共危險案件，經台灣高雄地方法院高雄簡易庭判決處罰金二萬元（聲請書誤載為
    二千元）確定，竟不知悔改，九十年二月十日零時四十分許，明知飲酒後，其控
    制力及注意力均已降低致達無法安全駕駛車輛之程度，猶騎乘車號ＷＪＩ─四五
    九號輕機車，由高雄市往高雄縣仁武鄉方向，沿高雄縣仁武鄉○○村○○路行駛
    ，途經該路段四四九之十一號經警攔截處理，測得其呼氣所含酒精濃度達每公升
    零點七六毫克，而查知上情。
二、案經高雄縣警察局仁武分局報告台灣高雄地方法院檢察署檢察官聲請簡易判決處
    刑。
    理  由
一、右揭事實，業據上訴人即被告於警訊及偵、審中坦承不諱，並有酒精濃度測試紀
    錄表、高雄縣警察局舉發違反道路交通管理事件通知單在卷可佐；且按刑法第一
    百八十五條之三規定所謂「不能安全駕駛」，係抽象危險犯，本不以發生具體危
    險為必要，而依醫學實驗證明所得經驗法則，人體呼氣若已達每公升０．五五毫
    克以上，肇事率為一般正常人之十倍，已達不能安全駕車之標準，此經法務部八
    十八年五月十八日法八八檢字第００一六六九號函敘甚詳。又按當人飲酒後，若
    以呼氣酒精濃度測試器測得之呼氣濃度達到每公升零點五毫克時，反應較慢，感
    覺減低，將影響駕駛；達到每公升０‧七五毫克時，思考與個性行為均會改變；
    達到每公升一‧０毫克時，步態不穩，噁心嘔吐，精神混惑不清晰；達到每公升
    一‧五毫克時，說話不清楚，感覺喪失，視力模糊；達到每公升二‧０毫克時，
    體溫與血糖均降低，肌肉控制差，甚至會導致癲癇發作；達到每公升三‧五毫克
    時，則已經神智不清，反射減低，甚至呼吸抑制，業據行政院國軍退除役官兵輔
    導委員會臺北榮民總醫院以民國八十八年八月五日（八八）北總內字第二六八六
    八號函示明確。而本件被告為警查獲時其吐氣所含酒精濃度已達每公升０˙七六
    毫克，顯高於前揭標準值甚多，其發生肇事之危險性，亦高出一般人，依前揭說
    明，被告顯已因飲酒而不能安全駕駛動力交通工具無疑。本案事證明確，被告犯
    行洵堪認定。
二、核被告所為，係犯刑法第一百八十五條之三之服用酒類，不能安全駕駛動力交通
    工具而駕駛罪。本院審酌被告前於八十九年三月間方因服用酒類不能安全駕駛駕
    駛動力交通工具而駕駛，經本院高雄簡易庭判決處罰金二萬元確定，未及一年猶
    為本件犯行，有台灣高等法院被告全國前案紀錄表及前案判決一紙在卷可憑，足
    見其並無悔悟之意及酒後駕駛對一般往來之公眾與駕駛人自身皆具有高度危險性
    等一切情狀，認原審適用刑事訴訟法第四百四十九條第一項、刑法第一百八十五
    條之三、第四十一條第一項前段、罰金罰鍰提高標準條例第二條之規定予以論科
    ，量處被告有期徒刑五月，並諭知徒刑易科罰金之折算標準，其認事用法，並無
    不合。被告上訴意旨空言指摘原審判決不當，為無理由，應予駁回。
據上論斷，應依刑事訴訟法第四百五十五條之一、第三項、第三百六十八條，判決如
主文。
中      華      民      國    九十一    年      二      月      六      日
                                  臺灣高雄地方法院交通法庭
                                    審判長  法  官  宋明中
                                            法  官  高榮宏
                                            法  官  卓立婷
右正本證明與原本無異。
不得上訴。
                                            書記官    陳家宏
中    華    民    國      九十一      年      二      月      八      日
